臺灣臺中地方法院刑事判決　　　　　　100年度簡上字第384號
上　訴　人
即　被　告　陳羿文
上列上訴人即被告因詐欺案件，不服本院臺中簡易庭中華民國10
0 年8 月8 日100 年度中簡字第1883號第一審刑事簡易判決（聲
請簡易判決處刑案號：100 年度偵字第14064 號），提起上訴，
本院管轄之第二審合議庭判決如下：
    主      文
上訴駁回。
陳羿文緩刑貳年，且應自民國一００年十月三十日起至一００年
十二月三十日止，於每月三十日前各給付林辰芳新臺幣捌仟貳佰
元。
    事實及理由
壹、犯罪事實：
    陳羿文能預見提供金融帳戶予真實姓名、年籍不詳之人使用
    ，可能幫助他人實施財產犯罪之用，竟仍基於幫助詐欺取財
    之不確定故意，同意以月租新臺幣（下同）11,000元之代價
    ，將其向華泰商業銀行臺中分行申設之帳號000-0000000000
    000 號帳戶，出租予自稱「王文祥」之真實姓名、年籍不詳
    之成年男子，並於民國99年10月15日上午某時，在臺中市○
    區○○路之「全家便利商店」前，將上述帳戶之存摺、金融
    卡及密碼等物，寄交予「王文祥」，容任「王文祥」所屬之
    詐騙集團利用作為詐財之人頭帳戶使用。嗣詐欺集團成員取
    得上開帳戶後，即基於意圖為自己不法所有之犯意聯絡，於
    同年月17日14時許，冒稱網路購物客服人員之詐騙集團成員
    ，致電張建隆誆稱：渠先前網路購物時，因會計人員作帳錯
    誤，誤設為分12期付款，須至自動櫃員機依指示操作，始能
    解除云云，致張建隆陷於錯誤，於同日16時22分許，將29,9
    89元，匯入上開帳戶內。該詐騙集團成員，又於同日15時20
    分許及同日16時20分許，分別致電林辰芳及洪紹瑄，以相同
    之手法施行詐騙，致林辰芳及洪紹瑄均陷於錯誤，林辰芳因
    而於同日16時9 分許、11分許及12分許，分別將19,327元、
    18,321元及3,432 元，匯入上開帳戶內；洪紹瑄則於同日16
    時20分許，將11,021元，匯入前揭帳戶內。嗣因張建隆、林
    辰芳、洪紹瑄驚覺有異，經報警處理後，始循線查知上情。
貳、認定犯罪事實所憑證據及理由：
  一證據能力部分：
    按被告以外之人於審判外之陳述，雖不符刑事訴訟法第159
    條之1 至第159 條之4 之規定，而經當事人於審判程序同意
    作為證據，法院審酌該言詞陳述或書面陳述作成時之情況，
    認為適當者，亦得為證據。當事人、代理人或辯護人於法院
    調查證據時，知有第159 條第1 項不得為證據之情形，而未
    於言詞辯論終結前聲明異議者，視為有前項之同意，刑事訴
    訟法第159 條之5 定有明文。核其立法意旨在於傳聞證據未
    經當事人之反對詰問予以核實，原則上先予排除。惟若當事
    人已放棄反對詰問權，於審判程序中表明同意該等傳聞證據
    可作為證據；或於言詞辯論終結前未聲明異議，基於尊重當
    事人對傳聞證據之處分權，及證據資料愈豐富，愈有助於真
    實發見之理念，且強化言詞辯論主義，使訴訟程序得以順暢
    進行，上開傳聞證據亦均具有證據能力。查：本判決下列所
    引之被告以外之人於審判外所為之陳述及卷內其他書證（供
    述證據部分），查無符合同法第159 條之1 至之4 等前4 條
    之情形，檢察官、被告陳羿文於本院準備程序中均表示對該
    等傳聞證據之證據能力均同意有證據能力，於本院審理時並
    未就卷內其他證據資料之證據能力有所爭執，且迄本院言詞
    辯論終結前，均未主張有刑事訴訟法第159 條第1 項不得為
    證據之情形，是應認已同意後開本院所引卷內證據均得作為
    證據，且經本院審酌上開傳聞證據作成時，較無人情施壓或
    干擾，亦無不當取證之情形，認為以之作為本案之證據亦屬
    適當，是上揭傳聞證據自具有證據能力。
  二得心證之理由：
    上開犯罪事實，業據證人即被害人張建隆、林辰芳及洪紹瑄
    於警詢時陳述明確，並有華泰商業銀行99年11月16日（99）
    華泰總臺中字第10268 號函暨函附之帳號000-000000000000
    0 號、戶名陳羿文之帳戶資金往來交易明細表與帳號申請人
    原始資料、郵政自動櫃員機交易明細表3 紙、中國信託銀行
    自動櫃員機交易明細表1 紙、國泰世華銀行自動櫃員機交易
    明細表1 紙、被害人洪紹瑄所有之新光銀行帳號0000000000
    000 號帳戶存摺影本附卷可參。被告於本院審理時就上開犯
    罪事實坦承不諱，並有被告之警詢、偵訊筆錄在卷可稽。是
    被告之任意性自白與相關證據均相符合，應堪採信。被告之
    上開犯行已臻明確，應予論罪科刑。
、論罪科刑之理由：
  一核被告所為，係犯刑法第30條第1 項、第339 條第1 項之幫
    助詐欺取財罪。
  二被告以一幫助詐欺之犯意而交付1 本帳戶之行為，幫助該詐
    欺集團成員向被害人張建隆、林辰芳及洪紹瑄3 人實施詐騙
    ，為想像競合犯，應依刑法第55條規定從一重處斷。
  三被告為幫助犯，並未實際參與詐欺犯行，所犯情節較正犯輕
    微，依刑法第30條第2 項之規定，按正犯之刑減輕之。
  四原審認被告罪證明確，並審酌被告之犯罪情節，致被害人所
    受之損害、犯後態度等一切情狀，援引刑事訴訟法第449 條
    第1 項前段、第454 條第2 項，刑法第339 條第1 項、第30
    條第1 項前段、第2 項、第55條、第41條第1 項前段，刑法
    施行法第1 條之1 第1 項、第2 項前段，判處被告有期徒刑
    2 月，並諭知易科罰金之折算標準，經核其認事用法均無違
    誤，量刑亦稱妥適。上訴人即被告原上訴否認犯行，並無理
    由，應予駁回。
  五又被告前無犯罪前科，有臺灣高等法院被告前案紀錄表1 份
    在卷可考。是被告前未曾受有期徒刑以上刑之宣告，因一時
    失慮，偶罹刑典，事後已坦承犯行，深具悔意，且與被害人
    張建隆、林辰芳及洪紹瑄達成和解，賠償其3 人之損失，有
    調解程序筆錄2 份、和解書1 份附卷可參，被告經此刑之宣
    告後，應知所警惕而無再犯之虞，本院因認暫不執行其刑為
    當，予以宣告緩刑2 年，用啟自新。復按緩刑宣告，得斟酌
    情形，命犯罪行為人向被害人支付相當數額之財產或非財產
    上之損害賠償，刑法第74條第2 項第3 款定有明文。本院遂
    依被告與被害人林辰芳和解內容，併諭知被告應向被害人林
    辰芳支付如主文所示之金額及支付方式，倘被告未遵守本院
    所定之緩刑期間負擔而情節重大者，檢察官得依刑事訴訟法
    第476 條及刑法第75條之1 第1 項第4 款之規定，聲請撤銷
    本案緩刑之宣告，附此敘明。
肆、適用之法律：
    依刑事訴訟法第455 條之1 第1 項、第3 項、第368 條，刑
    法第74條第1 項第1 款、第2 項第3 款，判決如主文。
本案經檢察官黃勝裕到庭執行職務。
中    華    民    國  100     年    10    月    28    日
                  刑事第十三庭  審判長法  官  賴妙雲
                                      法  官  黃麗玲
                                      法  官  楊欣怡
以上正本證明與原本無異。
不得上訴。
                                      書記官  黃泰能
中    華    民    國   100    年    10    月    28    日
附錄論罪科刑法條：
中華民國刑法第339條
意圖為自己或第三人不法之所有，以詐術使人將本人或第三人之
物交付者，處5 年以下有期徒刑、拘役或科或併科1 千元以下罰
金。
以前項方法得財產上不法之利益或使第三人得之者，亦同。
前二項之未遂犯罰之。